最高法院民事裁定　　　　　　　　　　 110年度台抗字第936號
抗　告　人　黃福昇
上列抗告人因與相對人盈盈生技製藥股份有限公司間請求損害賠
償等事件，對於中華民國110年6月9日臺灣高等法院裁定（108年
度上字第996號），關於核定訴訟標的價額部分，提起抗告，本
院裁定如下：
    主  文
原裁定廢棄，應由臺灣高等法院更為裁定。
    理  由
兩造間請求損害賠償等事件，抗告人於第一審主張台灣自來水股
份有限公司（下稱台水公司）、相對人盈盈生技製藥股份有限公
司擅自使用伊所有土地及加壓設備提供用水予相對人廠房，聲明
請求：㈠台水公司給付新臺幣（下同） 1,000元本息；㈡相對人
給付①使用相關設備賠償 300萬元及自民國102年1月至107年8月
止計之償金 188萬9,429元，合計488萬9,429元本息，及②自107
年9月1日起按月給付償金3萬4,985元。第一審判決命相對人給付
償金11萬4,242元本息及自108年3月14日起按月給付償金1萬4,49
1 元，並駁回抗告人其餘之訴。相對人提起第二審上訴，抗告人
就其對相對人敗訴部分亦提起上訴，並於原審主張自 102年1月1
日起至第一審言詞辯論終結日108年3月13日止之償金扣除相對人
抵銷之 4萬5,830元後為202萬0,042元，加計上開300萬元賠償，
共計502萬0,042元，而減縮聲明為請求相對人給付①502萬0,042
元本息及②自108年3月14日起按月給付償金2萬9,617元（其上訴
聲明為請求相對人再給付490萬5,800元本息，及自108年3月14日
起按月再給付1萬5,126元）。原法院廢棄第一審所為命相對人給
付之判決，改判駁回抗告人該部分之訴，並駁回抗告人之上訴。
抗告人就請求相對人給付①502萬0,040元本息及②自108年3月14
日起按月給付償金2萬9,616元之敗訴部分提起第三審上訴。原法
院以：依抗告人前述聲明，其請求台水公司及相對人給付，應合
併計算訴訟標的價額。至抗告人請求相對人按月給付償金部分屬
定期給付，其期間依民事訴訟法第77條之10規定以10年計算，此
部分第一、二、三審訴訟標的價額依序自107年9月1日起、108年
3月14日、 108年3月14日起分別起算10年，因而核定第一審訴訟
標的價額為 908萬8,629元、第二、三審之上訴利益分別為672萬
0,920元、857萬3,960元。抗告人不服，提起抗告。
按民事訴訟法第77條之1第2項規定核定訴訟標的價額，應由法院
依職權核定，並以起訴時之交易價額或原告就訴訟標的所有之利
益為準，所謂原告就訴訟標的所有之利益，因原告提起之訴訟類
別，分別依同法第77條之4 至第77條之11計之。是第一審法院按
起訴時之交易價額或原告就訴訟標的之利益核定後，即發生恆定
之效果。次按因定期給付或定期收益涉訟，以權利存續期間之收
入總數為準，期間未確定時，應推定其存在期間，但其期間超過
十年者，以十年計算。民事訴訟法第77條之10定有明文。抗告人
於第一審係請求①相對人給付使用相關設備賠償 300萬元及自民
國102年1月至107年8月止計之償金188萬9,429元，合計488萬9,4
29元本息，②自107年9月1日起按月給付償金3萬4, 985元。就按
月給付償金部分，依民事訴訟法第77條之10規定，推定權利存續
期間為10年即至117年8月31日止。抗告人提起第二、三審上訴時
，就按月給付償金部分雖聲明請求自108年3月14日起給付，然其
係將 107年9月1日起至108年3月13日止之償金併入①之請求，是
抗告人關於按月給付部分仍自 107年9月1日請求，依訴訟標的價
額恆定原則，其推定權利存續期間仍至117年8月31日止。原法院
未遑細究，就按月給付償金部分之第二、三審訴訟標的價額改自
108年3月14日起算10年予以核定，自有可議。抗告意旨，指摘原
裁定關於核定訴訟標的價額部分不當，求予廢棄，非無理由。
據上論結，本件抗告為有理由。依民事訴訟法第 492條，裁定如
主文。
中    華    民    國   110    年    8     月    12    日
                      最高法院民事第四庭
                          審判長法官  鄭  傑  夫  
                                法官  吳  麗  惠  
                                法官  林  麗  玲  
                                法官  張  恩  賜  
                                法官  盧  彥  如  
本件正本證明與原本無異
                                      書  記  官
中    華    民    國   110    年    9     月    14    日
最高法院民事裁定                     110年度台抗字第936號
抗  告  人  黃福昇  住新北市○○區○○路0段00巷0號18樓之1
上列抗告人因與相對人盈盈生技製藥股份有限公司間請求損害賠
償等事件，中華民國110年8月12日本院裁定（ 110年度台抗字第
936號），有應更正之處，本院裁定如下：
    主  文
本件裁定主文欄所載「原裁定廢棄」，應更正為「原裁定關於核
定訴訟標的價額部分廢棄」。
中    華    民    國   110    年    9     月    2     日
                      最高法院民事第四庭
                          審判長法官  鄭  傑  夫            
                                法官  吳  麗  惠            
                                法官  林  麗  玲            
                                法官  張  恩  賜            
                                法官  盧  彥  如            
 
本件正本證明與原本無異
                                      書  記  官
中    華    民    國   110    年    9     月    14    日